# 设备租赁行业下单项履约义务划分

提问人：20180620 时间：2021-07-13 08:05:07
各位老师好，公司从事美容、养生行业专用仪器制造，商业模式为将自产设备出租给美容店、养生店，租赁费结算方式为根据不同城市设置保底费用（约4000-7000元/月），该保底费用包含了一定时长的设备使用（约 150 小时/月/台），超出该部分的，则按照一定金额月结（30-40元/小时），即可变对价的租赁模式，在该商业模式下，公司会为客户提供四种服务，即履约义务如下所示：
1 、让渡设备使用权
2 、提供设备使用过程中的耗材（专用耗材，系公司自产）
3 、提供设备使用后台系统（自主开发、用于管理设备、款项结算）
4 、负责提供设备使用过程中的售后维修、技术服务等
问题 ：：以上履以上履 约义务 中中，关，关于于哪哪些可作些可作 为单项 履履 约义务 ，，需分需分 摊 合同金合同金 额 ？？
个人判断如下：：以上四以上四种种履履 约义务 均不可明确确区分区分，，因因 为 客客 户 无法无法 单 独从以上四种种履履 约义务 本身中本身中 单 独收益独收益，，且以上四种种履履 约义务 在合同中不可可 单 独区分。
不知此判断是否考 虑 周全周全，， 欢 迎各位老 师 指正指正！！

回答人：chenyiwei
如果上述 2 、 3 两项都是设备使用过程中不可缺少的，即若无这些专用耗材和后台系统则该设备无法运转起来，且该耗材是与设备之间有严格的对应关系（该设备只能使用该种耗材，且该种耗材只能在该种设备上使用），则可以将 1 、 2 、 3 三项考虑作为一项整体履约义务。如果设备是通用的，且耗材的使用量与设备的工作小时数高度相关，则更倾向于整体构成一项服务而不是租赁。但如果企业对设备不具有实质性替换权，则整体作为租赁处理也是可以考虑的。
第 4 项维修服务可能更多地是一项独立的履约义务。